臺灣新北地方法院刑事判決
110年度金訴字第45號
公  訴  人  臺灣新北地方檢察署檢察官
被      告  盧○臻  （真實姓名年籍詳卷）
指定辯護人  本院公設辯護人湯明純  
上列被告因違反銀行法案件，經檢察官提起公訴（109年度偵字
第27151號），本院判決如下：
    主  文
本件管轄錯誤，移送於本院少年法庭。
    理  由
一、公訴意旨略以：緣乙○○、甲○○為吸收資金，明知非銀行不得
    經營收受存款業務，亦不得藉收受投資或其他名義，向多數
    人或不特定之人收受款項或吸收資金，並約定或給付與本金
    顯不相當之報酬，且明知多層次傳銷，其參加人如取得佣金
    、獎金或其他經濟利益，主要係基於介紹他人加入，而非基
    於其所推廣或銷售商品或勞務之合理市價者，不得為之，竟
    共同基於違反上述非法吸收資金經營銀行業務及違反多層次
    傳銷管理法之犯意聯絡，先由乙○○、甲○○設計如附表一所示
    之投資方案，而自民國106年3月間起，由乙○○於社群網站臉
    書張貼如附表一所示之投資資訊，並創立通訊軟體Line之星
    希等群組，宣稱若參與投資，僅需暫待排序期間，即可獲得
    紅利（靜態獎金），若另招攬其他投資人加入，則另可獲得
    動態獎金，以此方式對外招攬不特定之投資人加入投資，乙
    ○○、甲○○並使用附表二所示之帳戶收受如附表二所示之投資
    款。另被告盧○臻並基於幫助上述非法吸收資金經營銀行業
    務及違反多層次傳銷管理法之犯意，協助乙○○、甲○○整理星
    希群組內之各投資人投資款、獎金金額，計至106年8月底止
    渠等共計吸金至少新臺幣（下同）943,825元。
二、按少年有觸犯刑罰法律之行為者，由少年法院依本法處理之
    ；檢察官受理一般刑事案件，發現被告於犯罪時未滿18歲者
    ，應移送該管少年法院。但被告已滿20歲者，不在此限；前
    項但書情形，檢察官應適用本法第4章之規定進行偵查，認
    應起訴者，應向少年法院提起公訴，少年事件處理法第3條
    第1項第1款、少年事件處理法施行細則第7條第1、2項分別
    定有明文。次按直轄市設少年法院，其他縣（市）得視其地
    理環境及案件多寡分別設少年法院；尚未設少年法院地區，
    於地方法院設少年法庭。但得視實際情形，其職務由地方法
    院原編制內人員兼任，依本法執行之，少年事件處理法第5
    條亦有明文。又無管轄權之案件，應諭知管轄錯誤之判決，
    並同時諭知移送於管轄法院，且得不經言詞辯論為之，刑事
    訴訟法第304條、第307條分別定有明文。
三、被告為89年4月間生，此有其個人戶籍資料查詢結果在卷可
    稽；而本案犯罪發生之時間，依據起訴書犯罪事實之記載，
    為106年3月間起至8月底止；是被告於本案犯罪時為未滿18
    歲之少年。而檢察官起訴日期為109年12月23日，被告已年
    滿20歲，檢察官應向本院少年法庭提起公訴；而檢察官之起
    訴書僅記載向本院起訴，未記載是向本院刑事庭或少年法庭
    起訴，則依前述規定意旨，本件自應移由專屬管轄之本院少
    年法庭，由少年法庭為適法之處理。
四、據上論斷，應依刑事訴訟法第304條、第307條，判決如主文
    。
中　　華　　民　　國　　111 　年　　4 　　月　　11　　日
                  刑事第十六庭  審判長法  官  黃志中
　　　　　　　　　
                                      法  官  薛巧翊
　　　　　　　　　　　　　　　　　　　
                                      法  官  時瑋辰
上列正本證明與原本無異。
如不服本判決，應於判決送達後20日內敘明上訴理由，向本院提
出上訴狀 (應附繕本) ，上訴於臺灣高等法院。其未敘述上訴理
由者，應於上訴期間屆滿後20日內向本院補提理由書「切勿逕送
上級法院」。
                                      書記官  楊喻涵　　
中　　華　　民　　國　　111 　年　　4 　　月　　14　　日
附表一：宣稱投資內容
投資方案 投資內容 靜態 可選擇參加每球600元，每人每次至多5球額度之「靜態」投資方案或「動態」投資方案，參加靜態投資方案之投資人，可依照星希群組「大公排制度」分配獎金，即依照加入順序進行排序，購買1球後可建立第一層之排序，每球下層最多排序3球，第二層排序3球，排滿後無獎金，第3層排序9球，排滿後第一層者可得1,200元獎金，第4層27球排滿後可得2,400元，第5層81球排滿後可得4,800元，排滿5層後則重新加入，另若購買2球，則即可支領2次第三層之1,200元獎金，以此類推。 動態 除依上述大公排制度支領靜態獎金外，可以社群網站等方式推廣招攬其他投資人，倘招攬足3名新投資人加入，可領取600元獎金，自第4人起，每多招攬1投資人加入，可再額外支領300元之動態獎金。 
附表二：收款方式、金額
編號 收款方式 收受款項 手續費 總計 1 匯款至乙○○國泰帳戶(卷第33至48頁) 655,569元  655,569元 2 匯款至甲○○台新帳戶(卷第59至63頁) 96,256元  96,256元 3 投資人於超商繳款至由乙○○申辦之綠界公司虛擬帳戶，再轉存至乙○○國泰帳戶，金額共計252,464元(卷第231至235頁) 已包含於編號1之金額   4 投資人於超商繳款至由乙○○之母林秀瑩申辦之綠界公司虛擬帳戶，再轉存至林秀瑩國泰世華商業銀行000000000000號帳戶，金額共計200,320元(卷第236至239頁) 200,320元 8,320元 192,000元 5 投資人於超商繳款至由甲○○申辦之綠界公司虛擬帳戶，再轉存至甲○○台新帳戶，金額共計32,552元(卷第66、67頁) 已包含於編號2之金額       943,825元